臺灣高等法院刑事判決
111年度交上易字第71號
上  訴  人  臺灣新竹地方檢察署檢察官
被      告  呂信寬

上列上訴人因被告過失傷害案件，不服臺灣新竹地方法院110年
度交易字第261號，中華民國110年12月30日第一審判決（起訴案
號：臺灣新竹地方檢察署109年度偵字第14364號），提起上訴，
本院判決如下：
    主  文
上訴駁回。
    犯罪事實
一、呂信寬於民國109年5月24日凌晨1時8分許，駕駛車牌號碼00
    0-0000號自用小客貨車，沿新竹市東區忠孝路由北往南方向
    行駛內側車道，行經新竹市東區忠孝路與建功一路口，本應
    注意行經閃光紅燈號誌路口，支線車應停車禮讓幹道車先行
    ，並應注意車前狀況，而依當時天候晴、夜間有照明、視距
    良好、柏油路面乾燥、無缺陷、無障礙物等情，並無不能注
    意之情形，竟疏未注意貿然前行，適陳龍寬騎乘車牌號碼000
    -0000號重型機車沿新竹市東區建功一路由西往東方向直行
    駛至上開閃光黃燈號誌路口，亦疏未注意減速慢行，2車因
    而發生碰撞，致陳龍寬倒地受有左側股骨頸、股骨幹粉碎性
    開放性骨折、左側髕骨骨折、右手月狀骨脫臼併舟狀骨骨折
    、右手腕隧道症候群、左手第一伸指肌腱斷裂、頸部挫傷、
    腦震盪等傷害。呂信寬於肇事後在未被有偵查犯罪職權之機
    關或公務員發覺前，主動向據報前往處理之員警坦承肇事而
    接受裁判。
二、案經陳龍寬訴由新竹市警察局第二分局報告臺灣新竹地方檢
    察署（下稱新竹地檢署）檢察官偵查起訴。
    理  由
壹、證據能力部分
   本案認定犯罪事實所引用之證據，皆無證據證明係公務員違
   背法定程序所取得。又檢察官於本院準備程序及審理時同意
   作為證據，被告於本院準備程序中，亦表示對於證據能力無
   意見（本院卷第43頁至第45頁、第60頁至第61頁），被告嗣
   於本院審理時經合法傳喚無正當理由不到庭，應認無相異之
   主張，復經審酌該等證據製作時之情況，尚無顯不可信與不
   得作為證據之情形，亦無違法不當與證明力明顯過低之瑕疵
   ，且與待證事實具有關聯性，認為以之作為證據應屬適當，
   依刑事訴訟法第158條之4反面解釋及第159條之5規定，認均
   有證據能力。
貳、實體部分
一、認定犯罪事實之證據及理由
　㈠上開犯罪事實，業據被告於警詢、偵查及原審時均坦認不諱
    準坦白承認（見新竹地檢署109年度偵字第14364號偵查卷【
    下稱偵查卷】第4頁至第5頁、第48頁、原審卷第73頁至第77
    頁、第79頁至第83頁），核與證人即告訴人陳龍寬（下稱告
    訴人）之證述相符（見偵查卷第8頁至第9頁、第48頁），並
    有新竹馬偕紀念醫院診斷證明書、道路交通事故現場圖、道
    路交通事故調查報告表㈠、㈡、道路交通事故照片、道路交通
    事故談話紀錄表、道路交通事故肇事人自首情形紀錄表、中
    華電信證號查詢汽機車駕駛人表、中華電信車號查詢汽機車
    車籍表、被告提供修車估價單、監視器截圖照片、臺灣新竹
    地方檢察署檢察事務官勘驗報告等件在卷可佐（見偵查卷第
    12頁至第12之2頁、第14頁至第33頁、第52頁至第603頁），
    足認被告任意性之自白與事實相符，堪以採信。
　㈡按汽車行駛至交岔路口，其行進、轉彎，應遵守燈光號誌或
    交通指揮人員之指揮，而閃光紅燈表示「停車再開」，車輛
    應減速接近，先停止於交岔路口前，讓幹道車優先通行後認
    為安全時，方得續行，道路交通安全規則第102 條第1 項第
    1 款、道路交通標誌標線號誌設置規則第211 條第1 項第2 
    款分別定有明文，被告駕車行駛於道路，自應注意遵守上開
    規定，而本件案發當時天候晴、夜間有照明、柏油路面乾燥
    、無缺陷、無障礙物、視距良好，並無不能注意之情事，有
    道路交通事故調查報告表㈠、㈡在卷可佐（見偵查卷第15頁至
    第16頁），被告竟疏未注意停車再開，禮讓告訴人之幹道車
    先行，而肇致本案交通事故，足見被告對車禍之發生確有過
    失甚明。又本案事故經交通部公路總局新竹區監理所竹苗區
    車輛行車事故鑑定會鑑定結果，亦同認：被告駕駛自用小客
    貨車，行經閃光紅燈號誌路口，支線車未讓幹道車先行，為
    肇事主因，有交通部公路總局新竹區監理所110年7月27日竹
    苗區0000000案鑑定意見書1份附卷可憑（見本院卷第27-29
    頁），堪認被告對本案車禍之發生確有過失。又告訴人確係
    因本案車禍受有前開傷害，被告之過失與告訴人之傷害間確
    具有相當因果關係。
　㈢本案事證明確，被告犯行洵堪認定，應依法論科。
二、論罪
　㈠核被告所為，係犯刑法第284條前段之過失傷害罪。
　㈡被告於肇事後留在現場，並向據報前往現場處理之員警供承
    肇事犯罪，有被告之新竹市警察局交通警察隊第三組道路交
    通事故肇事人自首情形紀錄表在卷可佐（見偵查卷第12之1
    頁），被告對於未經發覺之犯罪自首而接受裁判，爰依刑法
    第62條前段之規定，減輕其刑。
三、駁回上訴之理由
　㈠原審認被告罪證明確，依刑法第284條前段規定，審酌被告未
    能善盡駕駛注意義務，導致告訴人受傷之結果，所為實屬不
    該，被告為車禍之肇事主因、告訴人行經閃光黃燈號誌路口
    ，未減速接近、注意安全、小心通過，為肇事次因，又被告
    犯後坦承犯行，態度尚可，與告訴人就賠償金額無法取得共
    識而未能達成和解，及被告於原審審理時自述大學肄業、未
    婚無子、目前受僱從事油漆工作、月收入約新臺幣3、4萬元
    、須給父母家用等一切情狀，量處被告有期徒刑3月，如易
    科罰金，以新臺幣1000元折算1日，經核其認事用法及量刑
    均無不當。
　㈡檢察官上訴意旨略以：原審就被告所涉刑法第284條前段過失
    傷害罪諭知有期徒刑3月，固非無見。惟查，被告所為嚴重
    影響其他用路人之安全，又被告肇事後，至今已逾1年，依
    其社經條件，難認有無法賠償之情事，但被告不僅仍未與告
    訴人達成和解，亦未就告訴人之傷勢表達關切之意，犯後態
    度難認良好，原審僅判處有期徒刑3月，難認妥適云云。然
    法官為量刑之裁量時，本得依據個案情節，參酌刑法第57條
    各款例示之犯罪情狀，於法定刑度內量處被告罪刑；除有逾
    越該罪法定刑或法定要件，或未能符合法規範體系及目的，
    或未遵守一般經驗及論理法則，或顯然逾越裁量，或濫用裁
    量等違法情事以外，自不得任意指摘其量刑違法。本件原審
    於量刑時，已就被告為肇事主因、告訴人為肇事次因，被告
    與告訴人就賠償金額無法取得共識而未能達成和解等刑法第
    57條所規定之各款事由，詳加審酌一切情狀，衡以被告及告
    訴人於本院準備程序所陳洽談和解、未能達成和解之情形（
    見本院卷第42頁至第43頁），經核原審量刑未逾法定刑度，
    亦無量刑裁量權濫用或違反比例原則之情形，實難認原審量
    刑有何不當。是檢察官執前揭事由提起上訴，難認為有理由
    ，應予以駁回。
四、被告經本院合法傳喚，無正當理由不到庭，爰不待其陳述，
    為一造辯論判決。
據上論斷，應依刑事訴訟法第371條、第368條，判決如主文。
本案經檢察官許大偉提起公訴，檢察官孫立婷提起上訴，檢察官
陳玉華到庭執行職務。　
中　　華　　民　　國　　111 　年　　5 　　月　　10　　日
                  刑事第三庭    審判長法　官  張惠立
                                      法　官  廖怡貞
                                      法　官  鄭昱仁
以上正本證明與原本無異。
不得上訴。
                                      書記官  李政庭 
中　　華　　民　　國　　111 　年　　5 　　月　　10　　日
附錄：本案論罪科刑法條全文　　　　　　　　　　　　　　　
中華民國刑法第284條
因過失傷害人者，處1年以下有期徒刑、拘役或10萬元以下罰金
；致重傷者，處3年以下有期徒刑、拘役或30萬元以下罰金。